【裁判字號】    97,訴,6350
【裁判日期】    971217
【裁判案由】    清償借款
【裁判全文】
臺灣臺北地方法院民事判決              97年度訴字第6350號
原      告  台北富邦商業銀行股份有限公司
法定代理人  甲○○
訴訟代理人  乙○○
被      告  丙○○
                        (戶).
當事人間請求清償借款事件，本院於中華民國97年12月10日言詞
辯論終結，判決如下：
    主  文
被告應給付原告新台幣伍拾貳萬伍仟壹佰元，及自民國九十七年
七月二十一日起至清償日止，按年息百分之十二計算之利息，並
自民國九十七年八月二十二日起至清償日止，在六個月以內者，
按上開利率百分之十，超過六個月者，超過部分按上開利率百分
之二十計付違約金。
訴訟費用由被告負擔。
    事  實及理  由
壹、程序方面：
一、原告原為富邦銀行股份有限公司，經財政部核准正式與臺北
    銀行股份有限公司合併，民國94年1 月1 日經經濟部核准登
    記更名為臺北富邦商業銀行股份有限公司。
二、按「當事人得以合意定第一審管轄法院。但以關於由一定法
    律關係而生之訴訟為限。前項合意，應以文書證之」，民事
    訴訟法第24條定有明文。經查，兩造簽訂之貸款契約書第14
    條約定，合意以本院為第一審管轄法院，是本院就本件訴訟
    應有管轄權，合先敘明。
貳、得心證之理由：
一、原告主張：
    被告丙○○於民國94年6 月21日向原告借款新臺幣（下同）
    800,000元 ，約定借款期間自94年6 月21日起至101年6月21
    日止，以一個月為一期，分84期，依年金法按期平均攤還本
    息，利息則自94年6 月21日起至94年9 月20日止，按固定利
    率1.99％計算，並自94年9 月21日起改按原告指數型房貸基
    準利率加計年息10.29 ％機動計算（目前為年息12％）。如
    未依約清償，借款視為全部到期，逾期清償在6 個月以內者
    併按上開利率10％、超過6 個月部分併按上開利率20％加付
    違約金。詎被告僅攤還本息至97年7 月20日後，即未依約繳
    納本息，依貸款契約書第9 條第1 項約定，借款視為全部到
    期，被告即喪失期限利益。屢經催討迄未清償，為此爰依消
    費借貸契約之法律關係，起訴請求被告給付本金525,100 元
    及自97年7 月21日起至清償日止按年利率12％計算之利息與
    其違約金等語。並聲明：如主文所示。
二、被告則以：我不只欠原告款項，公司也有欠款，現沒有工作
    可以償還這筆款項，遂請求分期償還等語，資為抗辯。
三、原告主張之上述事實，業據其提出與所述相符之經濟部函、
    公司變更登記事項卡、貸款契約書、放款帳卡為證；被告對
    於上開借款事實，並不表爭執，堪信原告之主張為真實。雖
    被告以其現無能力還款，期能以分期償還等語置辯，惟被告
    迄至本件言詞辯論終結前，均未能確實舉證其現在境況有非
    長期間不能履行債務之情狀，是揆諸民事訴訟法第396 條規
    定，本院無由為分次履行之判決。從而，原告依消費借貸之
    法律關係，請求被告給付如主文第一項所示之本金、利息及
    違約金，洵屬有據，所訴應予准許。
四、結論：
    原告之訴為有理由，並依民事訴訟法第78條，判決如主文。
中    華    民    國    97    年    12    月    17    日
                  民事第四庭    法  官  趙子榮
以上正本係照原本作成
如對本判決上訴，須於判決送達後20日內向本院提出上訴狀
中    華    民    國    97    年    12    月    17    日
                                書記官  謝榕芝


司法院資訊處製作；財團法人民間司法改革基金會備份。
